臺灣臺北地方法院小額民事判決
　　　　 　　　　　                111年度北小字第1429號
原      告  張䕒云  

被      告  張阿葉  

訴訟代理人  邱奕霖  
上列當事人間請求清償債務事件，本院於民國111年5月3日言詞
辯論終結，判決如下：
    主   文
原告之訴駁回。
訴訟費用新臺幣壹仟元由原告負擔。
    事實及理由
一、原告主張：原告於民國109年9月1日向外婆即被告承租門牌
    號碼臺北市○○區○○街000巷0號1樓房屋（下稱系爭房屋），
    約定租賃期間1年，租金每月新臺幣（下同）8,000元。嗣因
    舅舅邱奕霖不滿原告住被告所有系爭房屋，原告乃於110年7
    月底遷離系爭房屋，並支付至110年7月底之租金，但原告人
    搬走後，迄今尚有原告所有大型家具等物品尚未全部搬離，
    被告於110年9月1日前就擅自進入系爭房屋。因系爭房屋老
    舊須修繕，被告自稱行動不便，曾委託原告代找水電行修復
    整理系爭房屋，為此依委任之法律關係，請求被告給付原告
    代墊之修理費30,282元等語。並聲明：被告應給付原告30,2
    82元。
二、被告辯稱：被告曾自行大肆整修系爭房屋並更新廚浴設備，
    嗣因原告於109年7月底稱其原租屋處租期屆滿須搬空還屋，
    希望短暫借住系爭房屋好另覓新住處，並向被告借鑰匙開門
    搬東西進去，詎鄰居於109年8月3日通知被告系爭房屋內聲
    音影響鄰居安寧，被告遂前往瞭解，原告竟擋在門口不讓身
    為屋主之被告進入屋內瞭解狀況，被告乃當面告訴原告不借
    原告住。房屋租賃契約書上立契約人「張阿葉」之簽名，非
    被告之筆跡。系爭房屋本來是被告要自己住，在原告借住前
    ，所有設施都是新的，都可正常使用，被告不曾委託原告覓
    工進行改裝，原告不得請求任何費用，且原告估價單上所列
    抽水加壓馬達、電纜線等是工業用的，住家不需要，被告只
    曾短暫借原告住人，原告竟擅自用作工業加工用途，致產生
    高額水電費，何況抽水加壓馬達等費用原告早已擅自從被告
    代繳之水電費中強行扣除了，現又再重複請求，顯不合理等
    語。並聲明：原告之訴駁回。
三、得心證之理由：
　㈠按稱委任者，謂當事人約定，一方委託他方處理事務，他方
    允為處理之契約；受任人因處理委任事務，支出之必要費用
    ，委任人應償還之，民法第528條、第546條第1項前段固分
    別定有明文。然按當事人主張有利於己之事實者，就其事實
    有舉證之責任，民法第277條前段定有明文。請求履行債務
    之訴，除被告自認原告所主張債權發生原因之事實外，應先
    由原告就其主張此項事實，負舉證之責任，必須證明其為真
    實後，被告於其抗辯事實，始應負證明之責任，此為舉證責
    任分配之原則（最高法院43年台上字第377號判例意旨參照
    ）。民事訴訟如係由原告主張權利者，應先由原告負舉證之
    責，若原告先不能舉證，以證實自己主張之事實為真實，則
    被告就其抗辯事實即令不能舉證，或其所舉證據尚有疵累，
    亦應駁回原告之請求（最高法院17年上字第917號判例意旨
    參照）。又主張法律關係存在之當事人，須就該法律關係發
    生所須具備之特別要件，負舉證之責任。
　㈡本件原告主張被告曾委託原告代找水電行修復整理系爭房屋
    ，而依委任之法律關係，請求被告給付原告支出之修理費30
    ,282元，但被告否認委任及原告對被告有上述債權存在，並
    以上揭情詞置辯，自應由原告就其主張被告曾委託原告代找
    水電行修復整理系爭房屋、兩造間於何時成立委任契約，及
    原告對被告有委任必要費用償還債權存在等有利於己之事實
    ，負舉證責任。惟觀諸原告提出之估價單、房屋租賃契約書
    、照片（見本院卷第13至29頁、第67頁），均無任何有關於
    被告是否委託原告處理系爭房屋整修事務之記載，自無從據
    此即認原告與被告間有成立委任契約。另參以原告提出之估
    價單2紙日期分別係109年8月11日、110年10月15日，估價金
    額分別為17,270元、13,075元（見本院卷第13頁、第15頁）
    ，倘若被告曾於109年8月間委託原告整修系爭房屋，則何以
    原告未曾於其所提房屋租賃契約所載自109年9月起之各期租
    金中主張抵扣修理費17,270元，又何以原告在其於110年7月
    底搬離系爭房屋且兩造間已有嫌隙後而仍於110年10月15日
    再次受委任處理系爭房屋整修事務，均非無疑，難信兩造間
    有委託處理系爭房屋整修事務之委任關係存在。原告就被告
    於何時有向原告為委託原告處理系爭房屋整修事務之意思表
    示、原告於何時有向被告為允為處理系爭房屋整修事務之意
    思表示、原告是否是本於委任之意思而為系爭房屋整修事務
    之處理並因此支出必要費用等節，復未能確切舉證證明以實
    其說，應認兩造間並無成立委任契約，則原告對被告自無委
    任必要費用償還請求權存在。是原告主張依委任之法律關係
    ，請求被告給付原告修理費30,282元，洵屬無據，不應准許
    。
四、從而，原告依委任之法律關係，請求被告給付原告30,282元
    ，為無理由，應予駁回。
五、本件為判決之基礎已臻明確，兩造其餘主張、陳述並所提證
    據，經審酌後，認均與本件之結論不生影響，爰不再一一論
    述，附此敘明。
六、結論：本件原告之訴為無理由，依民事訴訟法第78條，判決
    如主文。
七、本件訴訟費用額，依後附計算書確定如主文第2 項所示金額
    。
中　　華　　民　　國　　111 　年　　5 　　月　　17　　日
                        　臺灣臺北地方法院臺北簡易庭　
　  　　　　　　 　　 　　　　法　官　羅富美
計算書：
項        目             金  額（新臺幣）    備    註
第一審裁判費             1,000元
合        計             1,000元　　　　　　　　　　　　
以上判決正本係照原本作成。
如不服本判決，應於判決送達後20日內向本庭（臺北市重慶南路
1段126巷1號）提出上訴狀（須按他造當事人之人數附繕本）。
中　　華　　民　　國　　111 　年　　5 　　月　　17　　日
    　　　　　　　　　　　　　書記官  陳鳳瀴
附錄：
一、民事訴訟法第436條之24第2項：
　　對於小額程序之第一審裁判上訴或抗告，非以其違背法令為
    理由，不得為之。
二、民事訴訟法第436條之25：
　　上訴狀內應記載上訴理由，表明下列各款事項：
    ㈠原判決所違背之法令及其具體內容。
    ㈡依訴訟資料可認為原判決有違背法令之具體事實。